臺灣臺北地方法院交通事件裁定
　　原處分機關　臺北市交通事件裁決所
　　異　議　人
　　即受處分人　甲○○
上列異議人即受處分人因違反道路交通管理處罰條例案件，對於
臺北市交通事件裁決所中華民國九十四年十月三十一日所為之處
分（原處分案號：北市裁二字第裁二二─Α三Ｑ六一五八二三號
），聲明異議，本院裁定如下：
    主      文
異議駁回。
    理      由
一、按交岔路口十公尺內不得臨時停車；禁止臨時停車處所不得
　　停車，道路交通安全規則第一百十一條第一項第二款、第一
  　百十二條第一項第一款分別定有明文。次按汽車駕駛人在禁
    止臨時停車處所停車者，處新臺幣（下同）六百元以上一千
    二百元以下罰鍰，道路交通管理處罰條例第五十六條第一項
    第一款亦規定甚明。又行為人如係駕駛小型車在交岔路口十
    公尺內之禁止臨時停車處所違規停車為警舉發，而在舉發通
    知單上所載之應到案日期前到案聽候裁決，經主管機關調查
    後仍認定其有違規停車之行為者，依處理細則第四十四條第
    一項及違反道路交通管理事件統一裁罰基準表（下稱基準表
    ）之規定，須對該違規停車之行為人處以九百元之罰鍰。
二、本件異議人即受處分人甲○○所有之車牌號碼四四五一ＥＫ
    號自用小客車，於民國九十四年八月二十四日晚間十七時三
    十一分許停放在臺北市○○街八十四巷前之交岔路口十公尺
    內，而為臺北市政府警察局交通警察大隊員警以拍照之方式
    採證，並以異議人違反道路交通管理處罰條例第五十六條第
    一項第一款之規定逕行掣單舉發，經將舉發通知單送達受處
    分人後，異議人於應到案日期向原處分機關提出申訴，經原
    處分機關請舉發單位調查結果，仍認異議人所有前揭車號汽
    車確有前開違規行為，原處分機關乃依道路交通管理處罰條
    例第五十六條第一項第一款、處理細則第四十四條第一項暨
    基準表之規定，裁處異議人罰鍰九百元在案。
三、本件異議人否認有何於前揭時地違規停車之情事，並辯稱：
    其車輛之保險桿因拖吊作業受損云云。經查，異議人於前揭
    時地將其所有之前開自用小客車停放在交岔路口十公尺內之
    事實，有卷附舉發通知單及臺北市政府警察局交通警察大隊
    九十四年十月十二日北市警交大執字第０九四三四五五二五
    ００號函為憑，並有舉發違規照片十幀可稽。且依該舉發照
    片以觀，異議人停車之地點為臺北市○○街八十四巷與其他
    道路交岔處之轉彎路口附近，確為交岔路口十公尺內無訛，
    依道路交通安全規則第一百十一條第一項第二款、第一百十
    二條第一項第一款、道路交通管理處罰條例第五十六條第一
    項第一款等規定，道路交岔路口十公尺內即屬禁止臨時停車
    之處所，如於該交岔路口十公尺內停車，即構成違規而應予
    處罰，異議人否認違規，自不可採。至異議人另主張因拖吊
    作業致車輛受損等情，核屬本件違規事實以外的民事求償問
    題，與本件違規認定無涉。本件違規事證明確，異議人之違
    規行為堪以認定。
四、綜上所述，異議人確有前開違規行為，從而原處分機關依道
    路交通管理處罰條例第五十六條第一項第一款、處理細則第
    四十四條第一項暨基準表之規定，裁處受處分人罰鍰九百元
    ，核無違誤，本件異議為無理由，應予駁回。
據上論斷，應依道路交通案件處理辦法第十九條，裁定如主文。
中　　華　　民　　國　九十四　年　十二　　月    六　　日
                    交通法庭法　官  陳正昇
以上正本證明與原本無異。
如不服本裁定，應於裁定送達後五日內，向本院提出抗告狀。
                            書記官  陳豪達
中　　華　　民　　國　九十四　年　十二　　月    八　　日
